# 投资承诺

提问人：go_forward 时间：2023-07-03 11:05:
陈版您好，请教一个问题，A公司投资B公司，约定A占B公司股权比例大概18%，协议约定，若B未来经营业绩达到 5000 万，或者A、B股东认为在恰当的时候，未为A公司可以向B公司增资或收购B公司股东股权，估值按B公司的 10 倍PE，A公司这时候要确认一份期权吗？ 还是这只是一个投资承诺？ 这 2 者的主要区别是什么？

回答人：chenyiwei
针对“若B未来经营业绩达到 5000 万，或者A、B股东认为在恰当的时候，未为A公司可以向B公司增资或收购B公司股东股权，估值按B公司的 10 倍PE”，由于有明确的触发条件（B未来经营业绩达到 5000 万，该条件何时倍触发并不是A或原股东可控制的）、交易标的（B的其他股东所持有的B公司股权）、交易价格（届时 10 倍PE），因此属于一项被授予的期权（日后如行权，A可从入股价格低于届时公允价值的差额中获益），A需就此确认一项衍生金融资产（期权），而不仅仅是作为一项承诺事项予以披露。

提问人：go_forward 时间：2023-07-07 17:15:
陈版，在请教一下，这个初始怎么确认呀？总的投资款中 分长期股权投资和交易性金融资产吗？

回答人：chenyiwei
初始计量金额为该期权的公允价值，理论上是预计行权时标的股权公允价值高于行权价格的差额的折现值，具体建议咨询金融工具估值方面的专业人士。